【裁判字號】    96,訴,1914
【裁判日期】    970124
【裁判案由】    公共危險等
【裁判全文】
臺灣臺北地方法院刑事判決              96年度訴字第1914號
公  訴  人  臺灣臺北地方法院檢察署檢察官
被      告  甲○
                    （現另案羈押於臺灣臺北看守所）
上列被告因公共危險等案件，經檢察官聲請簡易判決處刑（96年
度偵字第22716 號），惟本院認不宜以簡易判決處刑（96年度簡
字第3975號），改依通常程序審理，嗣被告於準備程序中就被訴
事實為有罪之陳述，經本院合議庭裁定由受命法官獨任依簡式審
判程序審理，判決如下：
    主  文
甲○犯毀損他人物品罪，處有期徒刑貳月；又放火燒燬他人所有
如附表所示之物，致生公共危險，處有期徒刑壹年，扣案之打火
機壹個沒收。應執行有期徒刑壹年壹月，緩刑貳年，並向被害人
新店市市民代表會支付新臺幣伍萬柒仟元。扣案之打火機壹個沒
收。
    事  實
一、甲○於民國96年10月22日上午9 時30分許，前往位於臺北縣
    新店市○○路○ 段80號之臺北縣新店市市民代表會，向代表
    主席陳情遲未核撥焚化爐回饋金之問題，因未獲置理而心生
    不滿，竟於同日中午12時20分許，基於毀損他人物品之故意
    ，損壞議事廳內懸掛陳水扁總統照片之相框1 個，並將社會
    課及清潔隊之單位銅牌各1 個摔在地上而凹損，致令不堪用
    ，足以生損害於臺北縣新店市市民代表會；另基放火燒燬住
    宅等以外之他人所有物之故意，以其所有之打火機點火燒燬
    議事廳內之陳總統照片1 張、主席椅1 張（部分毀損）、代
    表桌面及牆壁之裝潢各1 小部分、地毯1 小塊、自治法規及
    六法全書各1 本，嗣甲○因發現火勢太大，雖自行撲滅而未
    再延燒他處，然已致生公共危險。迨臺北縣新店市市民代表
    會組員顏志勳報警處理後而當場查獲，並扣得上開打火機1
    個。
二、案經臺北縣新店市市民代表會訴由臺北縣政府警察局新店分
    局報請臺灣臺北地方法院檢察署檢察官聲請簡易判決處刑。
    理  由
一、本件被告甲○所犯為死刑、無期徒刑或最輕本刑為3 年以上
    有期徒刑以外之罪，其於準備程序中就被訴事實為有罪之陳
    述，經法官告知簡式審判程序之旨，並聽取公訴人及被告之
    意見後，依刑事訴訟法第273 條之1 第1 項規定，裁定由受
    命法官獨任進行簡式審判程序，合先敘明。
二、上揭犯罪事實，業據被告甲○於本院審理中坦承不諱，並為
    認罪之表示，核與告訴代理人即臺北縣新店市市民代表會總
    務組採購員羅麗芬指訴之情節相符，並經證人即臺北縣新店
    市市民代表會組員顏志勳於警詢時證述明確，復有現場燒毀
    物品之照片12張及打火機1 個扣案可資佐證，足認被告之自
    白核與事實相符，堪可採憑。本件事證明確，被告犯行洵堪
    認定。
三、核被告所為，係犯刑法第354 條之毀損他人物品罪、刑法第
    175 條第1 項之放火燒燬住宅等以外之他人所有之物罪。被
    告損壞議事廳內懸掛總統照片之相框後，復將社會課及清潔
    隊之單位銅牌摔壞凹損，致令不堪用，乃係在密切接近之時
    地為之，且侵害同一法益，各行為之獨立性均極為薄弱，依
    一般社會觀念，在時間差距上，難以強行分開，於刑法評價
    上，亦宜視為數個舉動之接續施行，以包括之一行為予以評
    價較為合理，為接續犯，應僅論以毀損他人物品一罪。又按
    刑法第175 條第1 項所謂公共危險，祇須有發生實害之蓋然
    性為已足，查被告以打火機點火燃燒議事廳內之陳總統照片
    、主席椅等物後，雖因火勢太大，遂自行撲滅等情，業經被
    告供述明確，惟該議事廳內所擺設之物品乃屬易燃之物，且
    火勢已經波及牆壁裝潢、地毯等物，故被告此舉客觀上已足
    肇生公共危險無疑；且按刑法上之放火罪，其直接被害法益
    為一般社會之公共安全，雖私人之財產法益亦同時受其侵害
    ，但以社會之公共安全法益為重，被告以一個放火行為燒燬
    如附表所示之物，仍僅論以一放火燒燬他人所有之物罪，附
    此敘明。再被告所犯上開二罪，犯意各別，行為互殊，應予
    分論併罰。至被告雖患有中度精神障礙，此有身心障礙手冊
    及重大傷病免自行部分負擔證明卡在卷可稽，然被告前往臺
    北縣新店市市民代表會，係欲向主席陳情遲未核撥焚化爐回
    饋金之問題，因未獲置理，心生不滿，遂起意摔毀議事廳內
    懸掛總統照片之相框及單位銅牌，復以打火機點火燃燒總統
    照片及主席椅等物，嗣因火勢太大，遂自行撲滅等情，業據
    被告供述在卷，則被告毀損及放火之所為乃係表達其對於陳
    情時未獲置理之情緒不滿，其復知火勢太大而自行撲滅，顯
    見被告能完全掌控自己行為，亦知悉火勢太大可能造成之危
    險，故被告行為當時實已具有辨識其行為之能力，尚難認其
    行為時有因精神障礙，致不能辨識其行為違法或欠缺依其辨
    識而行為之能力，或有顯著減低之情事，而與刑法第19條之
    規定不符，附此敘明。爰審酌被告因不滿陳情遲未核撥焚化
    爐回饋金之問題，遭到冷落，除損壞議事廳內相框等物外，
    並以打火機點火燒燬新店市市民代表會所有之上揭物品，致
    生公共危險，行為自應予以相當非難，惟念及本件放火所造
    成之損害，尚非鉅大，並參酌被告見火勢太大，自行撲滅火
    勢，而未使火勢擴大危及他人生命之行為，及犯後坦承犯行
    之態度，暨其犯罪動機、所生損害等一切情狀，分別量處如
    主文所示之刑，並定其應執行之刑。末查，被告前未曾因故
    意犯罪而受有期徒刑以上刑之宣告，此有臺灣高等法院被告
    前案紀錄表在卷可參，其年紀已有62歲，且患有中度精神障
    礙，此有身心障礙手冊及重大傷病免自行部分負擔證明卡在
    卷可稽，其因陳情焚化爐回饋金遲未發放之問題，一時失慮
    致罹刑典，經此偵審程序及科刑之宣告後，當知所警惕，應
    無再犯之虞；另斟酌被告所為毀損及燒燬行為，造成告訴人
    因此損失新臺幣57,000元，業據負責掌管告訴人公家物品之
    羅麗芬證述明確，核此財產上損害之數額與前揭遭毀損及燒
    燬物品之價值，應屬相當，此部分損失自應由被告負責賠償
    ，從而，本院因認對被告所宣告之刑以暫不執行為適當，爰
    併予諭知緩刑2 年，並命其向告訴人支付上開金額，以啟自
    新。
四、扣案之打火機1 個，乃為被告所有供犯罪所用之物，業據被
    告於本院審理時供明在卷，爰依刑法第38條第1 項第2 款之
    規定予以宣告沒收。
據上論斷，應依刑事訴訟法第452 條、第273 條之1 第1 項、第
299 條第1 項前段，刑法175 條第1 項、第354 條、第51條第5
款、第74條第1 項第1 款、第2 項第3 款、第3 項、第4 項、第
38條第1 項第2 款，刑法施行法第1 條之1 第1 項、第2 項前段
，判決如主文。
本案經檢察官王育珍到庭執行職務。
中    華    民    國    97    年    1    月    24     日
                      刑事第十六庭  法  官  吳俊龍
以上正本證明與原本無異。
如不服本判決應於收受本判決後10日內向本院提出上訴書狀，並
應敘述具體理由，如未敘述上訴理由者，應於上訴期間屆滿後20
日內補提理由書狀於本院。
                                    書記官  高菁菁
中    華    民    國    97    年    1     月    24    日
附錄本案論罪科刑法條：
中華民國刑法第175條（放火燒燬住宅等以外之物罪）
放火燒燬前二條以外之他人所有物，致生公共危險者，處1 年以
上7 年以下有期徒刑。
放火燒燬前二條以外之自己所有物，致生公共危險者，處3 年以
下有期徒刑。
失火燒燬前二條以外之物，致生公共危險者，處拘役或3 百元以
下罰金。
刑法第354條
毀棄、損壞前二條以外之他人之物或致令不堪用，足以生損害於
公眾或他人者，處2 年以下有期徒刑、拘役或5 百元以下罰金。
附表：
一、陳水扁總統照片一張。
二、議事廳主席椅子一張（部分毀損）。
三、議事廳代表桌之桌面一小部分
四、議事廳內之牆壁裝潢及地毯各一小塊。
五、自治法規及六法全書各一本。


司法院資訊處製作；財團法人民間司法改革基金會備份。
